臺灣嘉義地方法院刑事判決　　　　　　　 96年度訴字第970號
公　訴　人　臺灣嘉義地方法院檢察署檢察官
被　　　告　甲○○
　　　　　　　　　　號
上列被告因違反毒品危害防制條例案件，經檢察官提起公訴（九
十六年度毒偵字第一四八五號），被告於準備程序中就被訴事實
為有罪之陳述，經本院合議庭裁定由受命法官改依簡式程序審理
，判決如下：
    主  文
甲○○施用第一級毒品，累犯，處有期徒刑玖月，扣案海洛因拾
包沒收銷燬之，上開毒品外包裝袋拾個均沒收。
    事  實
一、甲○○前因施用毒品案件，經本院以八十九年度毒聲字第一
    五二八號裁定令入戒治處所施以強制戒治一年，嗣經本院裁
    定停止強制戒治，所餘期間付保護管束，於民國九十年三月
    二十二日出監，而於九十年十月十日保護管束期滿，未經撤
    銷，視為強制戒治期滿，並經檢察官於九十年十月十九日以
    九十年度戒毒偵字第三０五號為不起訴處分確定。又前因施
    用毒品之毒品危害防制條例等案件，先後經本院以九十四年
    度嘉簡字第一一六七號、九十四年度訴字第四二一號判決，
    各判處有期徒刑六月、十一月確定，上開二罪並經本院裁定
    應執行有期徒刑一年三月確定，於九十六年二月十二日假釋
    ，而於九十六年五月十日假釋期滿，所餘刑期內未經撤銷假
    釋，其未執行之刑，以已執行論。仍不知悔改，於強制戒治
    執行完畢釋放後，基於施用第一級毒品海洛因之犯意，於九
    十六年九月二十八日上午十一時許，在嘉義市○區○○里市
    ○街二一巷九弄三二號住處，以將海洛因加水溶解後，再用
    針筒注射身體之方式，施用海洛因一次。嗣於同日中午十二
    時許，為警持搜索票在上址當場查獲，扣得其所有供施用毒
    品所用之海洛因十包（淨重一點零四公克），並經警徵得其
    同意採尿送驗，呈嗎啡陽性反應，而查悉上情。
二、案經嘉義市警察局移送臺灣嘉義地方法院檢察署檢察官偵查
    起訴。
    理  由
一、本件係經被告甲○○於準備程序當庭表示認罪，而經本院裁
    定以簡式審判程序加以審理，則依據刑事訴訟法第二百七十
    三條之二、同法第一百五十九條第二項之規定，不適用傳聞
    法則有關限制證據能力之相關規定，合先敘明。
二、訊據被告甲○○對於上開犯罪事實均坦承不諱，佐以被告於
    九十六年九月二十八日下午三時二十分許，經警得其同意採
    尿送驗，其結果呈嗎啡陽性反應等情，有正修科技大學超微
    量研究科技中心檢驗報告（檢體編號為：3K960902號）、代
    號與真實姓名對照表各一紙在卷可佐，且扣案疑似海洛因之
    之粉末十包，經鑑定結果確含有海洛因成分，合計淨重一點
    零四公克（空包裝總重二點五八公克），有法務部調查局九
    十六年十月二十二日調科壹字第09623073350號鑑定書一份
    在卷可稽，並有海洛因十包扣案可資佐證，是上開補強證據
    ，已足資擔保被告前述自白之真實性，核與事實相合，可信
    為真實。又修正之毒品危害防制條例第二十條就施用毒品者
    ，祇於「初犯」及「五年後再犯」二種情形，有其追訴條件
    之限制，即須於初犯經觀察、勒戒或強制戒治釋放後，五年
    內均無施用毒品之行為，始能認其前所實施之觀察、勒戒或
    強制戒治已足遮斷毒癮，而得於五年後再犯時，再予適用初
    犯之規定，重行觀察、勒戒等程序。倘五年內已經再犯，被
    依法追訴處罰，縱其第三次（或第三次以上）施用毒品之時
    間在初犯釋放五年以後，即與「五年後再犯」之情形有別，
    且因已於「五年內再犯」，顯見其再犯率甚高，原實施觀察
    、勒戒或強制戒治，已無法收其實效，而無五年戒斷期之存
    在，自無再經觀察、勒戒及強制戒治之必要，應得逕行追訴
    處罰。被告前因施用毒品案件，經本院以八十九年度毒聲字
    第一五二八號裁定令入戒治處所施以強制戒治一年，嗣經本
    院裁定停止強制戒治，所餘期間付保護管束，於九十年三月
    二十二日出監，於九十年十月十日保護管束期滿，未經撤銷
    ，視為強制戒治期滿。又於九十四年間因施用毒品案件先後
    經本院以九十四年度嘉簡字第一一六七號、九十四年度訴字
    第四二一號判決，各判處有期徒刑六月、十一月確定等情，
    有臺灣嘉義地方法院檢察署刑案資料查註紀錄表、臺灣高等
    法院被告前案紀錄表各一份可稽，是被告既曾於「五年內再
    犯」，且經法院判處罪刑確定，被告又再度因施用毒品而被
    查獲，雖本次係於其前受強制戒治五年後再犯，仍應依毒品
    危害防制條例第二十三條第二項之規定，予以論科。是本件
    事證明確，被告施用第一級毒品海洛因犯行，洵堪認定，應
    依法論科。
三、查海洛因為毒品危害防制條例所定之第一級毒品。故核被告
    所為，係犯毒品危害防制條例第十條第一項之施用第一級毒
    品罪；其施用前持有海洛因之低度行為，為施用之高度行為
    所吸收，不另論罪。再被告前因施用毒品案件，分別經本院
    以九十四年度嘉簡字第一一六七號、九十四年度訴字第四二
    一號判決，各判處有期徒刑六月、十一月確定，上開二罪並
    經本院裁定應執行有期徒刑一年三月確定，於九十六年二月
    十二日假釋，於九十六年五月十日假釋期滿執行完畢等情，
    有臺灣高等法院被告前案紀錄表及臺灣嘉義地方法院檢察署
    刑案資料查註紀錄表附卷可憑，其於有期徒刑執行完畢後五
    年以內故意再犯本件有期徒刑以上之罪，為累犯，應依刑法
    第四十七條第一項之規定，加重其刑。爰審酌被告前有違反
    毒品危害防制條例前科之素行，國中肄業之智識程度，前曾
    因施用毒品經強制戒治程序，竟未思悔改，顯然缺乏禁絕毒
    害決心，以及被告施用毒品犯行係屬戕害自身健康之行為，
    尚未危害他人，且被告於本院審理中坦承犯行，態度尚稱良
    好等一切情狀，量處如主文所示之刑，以資懲儆。
四、扣案之疑似海洛因十小包，均含有海洛因成份，業如前述，
    應依毒品危害防制條例第十八條第一項前段規定沒收銷燬之
    ；而扣案之上開毒品外包裝袋十個，既係被告所有，用於包
    裹第一級毒品，防其裸露、逸出、潮濕，便於持有藉以施用
    ，亦為被告供本件施用及預備施用第一級毒品所用之物，業
    經被告於本院審理中供述甚明，惟非屬專供施用毒品所用之
    器具，應依刑法第三十八條第一項第二款規定，宣告沒收之
    。
據上論斷，應依刑事訴訟法第二百七十三條之一第一項、第二百
九十九條第一項前段，毒品危害防制條例第十條第一項、第十八
條第一項前段，刑法第十一條、第四十七條第一項、第三十八條
第一項第二款，判決如主文。
本案經檢察官蔡彥守到庭執行職務。
中　　華　　民　　國　　96　　年　　11　　月　　30　　日
                  刑事第一庭    法　官　黃琴媛
上列正本證明與原本無異。
如不服本判決，應於判決送達後十日內向本院提出上訴狀，上訴
書狀依法應敘述具體理由，如未敘述具體理由者，應於上訴期間
屆滿後二十日內補提理由書於本院（均應附繕本）。
中　　華　　民　　國　　96　　年　　11　　月　　30　　日
                            　　書記官　李彩娥
附記本判決論罪之法條全文
毒品危害防制條例第十條：
施用第一級毒品者，處六月以上五年以下有期徒刑。
施用第二級毒品者，處三年以下有期徒刑。
